臺灣屏東地方法院民事判決
111年度潮簡字第482號
原      告  郭庭安  
被      告  陳建華  
上列當事人間請求損害賠償事件，原告提起刑事附帶民事訴訟（
110年度交簡附民字第41號），經本院刑事庭移送前來，本院於
民國111年9月19日言詞辯論終結，判決如下：
　　主  文
被告應給付原告新臺幣壹拾壹萬伍仟肆佰肆拾參元，及自民國11
0年11月11日起至清償日止，按年息百分之五計算之利息。
原告其餘之訴駁回。
訴訟費用由被告負擔百分之六十六，其餘由原告負擔。
本判決第一項得假執行。但被告如以新臺幣壹拾壹萬伍仟肆佰肆
拾參元為原告預供擔保後，得免為假執行。
    事實及理由
壹、程序部分：
    本件被告經合法通知，未於言詞辯論期日到場，核無民事訴
    訟法第386條所列各款情形，爰依原告之聲請，由其一造辯
    論而為判決。
貳、實體部分：
一、原告主張：被告於民國109年10月4日10時30分許，駕駛車牌
    號碼0000-00號自用小客貨車(下稱A車)，沿屏東縣枋寮鄉台
    1線公路由南往北方向行駛，行經台1線公路與建興路交岔路
    口時，未注意汽車在同一車道行駛時，除擬超越前車外，後
    車與前車之間應保持隨時可以煞停之距離，並應注意車前狀
    況，隨時採取必要之安全措施，而撞擊前方由原告駕駛所有
    車牌號碼00-0000號自用小客車(下稱B車)，原告因而受有腦
    震盪、頸部拉傷等傷害，經本院110年度交簡字第1579號刑
    事判決論被告犯過失傷害罪，處拘役40日並得易科罰金(下
    稱另案判決)。原告因被告上開行為，受有醫藥費新臺幣（
    下同）1,310元、就診之交通費401元、工作損失3日5,000元
    、B車維修費用含零件33,000元、工資56,000元，並得請求
    精神慰撫金100,000元，迄未受領強制汽車責任保險金，爰
    依侵權行為之法律關係提起本件訴訟，並聲明：被告應給付
    原告195,711元，及自起訴狀繕本送達翌日起至清償日止，
    按年息5%計算之利息。
二、被告未於言詞辯論期日到場，亦未提出書狀為任何聲明或陳
    述。
三、得心證之理由：
  ㈠被告已成立侵權行為：
　⒈按因故意或過失，不法侵害他人之權利者，負損害賠償責任
    ，民法第184條第1項前段已明文。又按汽車在同一車道行駛
    時，除擬超越前車外，後車與前車之間應保持隨時可以煞停
    之距離，不得任意以迫近或其他方式，迫使前車讓道。汽車
    行駛時，駕駛人應注意車前狀況及兩車並行之間隔，並隨時
    採取必要之安全措施，道路交通安全規則第94條第1項、第3
    項前段定有明文。
  ⒉經查，被告於上開時、地駕駛A車，除未注意保持隨時可以煞
    停之距離，並怠於注意車前狀況，隨時採取必要之安全措施
    ，而撞擊同一車道前方由原告駕駛B車，令原告受有腦震盪
    、頸部拉傷等傷害，有門診收據、維修單、診斷證明書等件
    可佐(交簡附民卷第9-11、19-23頁)，並經本院調閱另案判
    決卷宗無訛，而被告經合法通知，未於言詞辯論期日到場或
    以書狀為爭執，綜以上揭證據，足認被告已成立侵權行為。
  ㈡原告得請求數額：
　⒈按不法侵害他人之身體或健康者，對於被害人因此喪失或減
    少勞動能力或增加生活上之需要時，應負損害賠償責任。不
    法侵害他人之身體、健康、名譽、自由、信用、隱私、貞操
    ，或不法侵害其他人格法益而情節重大者，被害人雖非財產
    上之損害，亦得請求賠償相當之金額。不法毀損他人之物者
    ，被害人得請求賠償其物因毀損所減少之價額。民法第193
    條第1項、第195條第1項前段、第196條分別定有明文。再按
    物被毀損時，被害人除得依民法第196條請求賠償外，並不
    排除民法第213條至第215條之適用；依民法第196條請求賠
    償物被毀損所減少之價額，得以修復費用為估定之標準，但
    以必要者為限，如修理材料以新品換舊品，應予折舊(最高
    法院77年度第9次民事庭會議決議㈠參照)。又按不法侵害他
    人之人格權，被害人受有非財產上損害，請求加害人賠償相
    當金額之慰撫金時，法院對於慰撫金之量定，應斟酌實際加
    害情形、所造成之影響、被害人痛苦之程度、兩造之身分地
    位、經濟情形及其他各種狀況，以核定相當之數額（最高法
    院47年台上字第1221號、51年台上字第223 號判決要旨參照
    ）。
　⒉醫藥費、交通費部分：
　　原告請求醫藥費1,310元、就診交通費401元，有門診收據、
    交通費截圖為證(交簡附民卷第9-15頁)，應予准許。
　⒊工作損失：
　　原告主張因本件事故不能工作期間為3日，以月薪54,000元
    計算，3日工作損失係5,000元，雖有診斷證明書、薪資資料
    為佐(交簡附民卷第21；潮簡卷第20頁)，惟審酌原告於事故
    時之勞工保險投保薪資乃45,800元，有勞保局電子閘門網路
    資料查詢表可參(潮簡卷證物袋)，且原告對以45,800元計算
    薪資亦無意見(潮簡卷第30頁)，則原告得請求3日工作損失
    為4,432元(計算式：45,800元÷31×3＝4,432元，元以下四捨
    五入)。　
  ⒋B車維修費用：
　　原告主張B車維修費用，有維修單可參(交簡附民卷第19頁)
    ，其中零件33,000元部分，既以新零件更換被毀損之舊零件
    ，自應將折舊予以扣除，依行政院所頒固定資產耐用年數表
    及固定資產折舊率之規定，非運輸業用客車、貨車之耐用年
    數為5年，依定率遞減法每年折舊1000分之369，另依營利事
    業所得稅查核準則第95條第6項規定「固定資產提列折舊採
    用定率遞減法者，以1年為計算單位，其使用期間未滿1年者
    ，按實際使用之月數相當於全年之比例計算之，不滿1月者
    ，以1月計」，B車於80年3月出廠，有公路監理電子閘門查
    詢足考（潮簡卷第9頁），距事故日之109年10月4日止，已
    逾5年以上，依上開固定資產耐用年數表及固定資產折舊率
    表規定，以成本10分之1為合度，經扣除折舊後為3,300元（
    計算式：33,000元x1/10=3,300元），加計B車維修之工資56
    ,000元，原告得請求B車維修費用共計59,300元。
  ⒌精神慰撫金：
　　查原告之身體、健康權受侵害，自蒙精神上痛苦，並審酌原
    告為大學畢業、現任公司品牌經理，有不動產、汽車等財產
    ，並有上述薪資；被告係高職畢業、事發時為工人，名下無
    財產等節，由原告陳明，並經本院調閱兩造之110年度稅務
    電子閘門財產所得調件明細表、另案警卷無訛（潮簡卷第30
    頁、證物袋；另案警卷第4頁），綜以審酌原告所受精神上
    痛苦、被告加害態樣、兩造學歷、職業、資力等一切情狀，
    認原告得請求精神慰撫金以50,000元為妥適。
  ⒍綜上，原告得請求數額合計為115,443元（計算式：1,310元＋
    401元＋4,432元＋59,300元＋50,000元=115,443元）。
  ㈢末按給付無確定期限者，債務人於債權人得請求給付時，經
    其催告而未為給付，自受催告時起，負遲延責任，其經債權
    人起訴而送達訴狀者，與催告有同一之效力；遲延之債務，
    以支付金錢為標的者，債權人得請求依法定利率計算之遲延
    利息；應付利息之債務，其利率未經約定，亦無法律可據者
    ，週年利率為百分之5，民法第229條第2項、第233條第1項
    前段、第203條分別定有明文。原告本件得向被告請求給付
    之金額，屬無確定期限之給付，原告請求自起訴狀繕本送達
    翌日即110年11月11日(交簡附民卷第25頁)起至清償日止，
    按年息5%計算之遲延利息，亦應准許。　
四、綜上所述，原告依侵權行為之法律關係，請求被告給付如主
    文第1項所示，為有理由，應予准許；逾此範圍之請求，則
    屬無據，應予駁回。
五、本件原告勝訴部分係適用簡易程序所為被告敗訴之判決，依
    民事訴訟法第389條第1項第3款規定，應依職權宣告假執行
    ，另依同法第392條第2項規定，職權宣告被告如預供擔保，
    免為假執行。
六、本件事證已臻明確，其餘主張及所提證據，核與判決之結果
    不生影響，爰不一一論列，併此敘明。
七、訴訟費用負擔之依據：民事訴訟法第79條。
中　　華　　民　　國　 111　　年　　9 　　月　　29　　日
                  潮州簡易庭  法　官　曾迪群
以上正本係照原本作成。
如不服本判決，應於送達後20日內，向本院提出上訴狀並表明上
訴理由，如於本判決宣示後送達前提起上訴者，應於判決送達後
20 日內補提上訴理由書（須附繕本）。如委任律師提起上訴者
，應一併繳納上訴審裁判費。
中　　華　　民　　國　　111 　年　　9 　　月　　29　　日
                              書記官　薛雅云